【裁判字號】    98,抗,47
【裁判日期】    980120
【裁判案由】    確認買賣契約不存在等
【裁判全文】
臺灣高等法院臺中分院民事裁定  98年度抗字第47號
抗  告  人  美商新巴倫斯運動鞋公司（NEW BALANCE ATHLETIC
            SHOE, IN.
                      塔街61.
法定代理人  甲○○○○○ ○○.
代  理  人  謝樹藝律師
上列抗告人因與相對人乙○○等人間請求確認買賣契約不存在等
事件，對於中華民國九十七年十一月二十七日臺灣臺中地方法院
九十七年度重訴字第二三四號裁定，提起抗告，本院裁定如下：
    主  文
抗告駁回。
抗告訴訟費用由抗告人負擔。
    理  由
一、原裁定略以：本件抗告人主張其對相對人乙○○之債權額合
    計為美金九百九十萬九千一百九十七元二角二分，而相對人
    間之買賣契約價金則為新臺幣（下同）八千萬元，則抗告人
    主張被撤銷法律行為標的之價額，低於抗告人主張之債權額
    ，因而核定本件訴訟標的價額為八千萬元等語。
二、抗告意旨略以：
    (一)最高法院九十七年度第一次民事庭會議決議，開宗明義即
      認定債權人行使撤銷權之目的，在於使債權得以獲得清償
      ，應以債權人行使撤銷權所受利益，亦即得以獲得清償之
      價額為準，計算訴訟標的價額。以本件而言，似應以伊撤
      銷法律行為之標的八千萬元為訴訟標的價額，但該八千萬
      元僅為相對人買賣契約所約定之總價金，原裁定並未就該
      金額是否等於債權人行使撤銷權所受利益，以及債權人得
      以獲得清償之金額作成進一步認定，即遽下結論，殊嫌率
      斷，更不符上揭決議真正意旨。
    (二)依原法院卷附乙○○於民國九十七年六月十七日所提民事
      答辯狀之記載，該買賣總價金扣除銀行借款、租金、代書
      費用及增值稅等，總計賣方僅得收益三千三百七十九萬八
      千八百九十一元。原法院認定相對人間之買賣價金為八千
      萬元，並據此核定本件訴訟標的價額為八千萬元，顯然不
      符系爭房地交易當時之得以實際收益金額，已違反前開決
      議真正意旨而不應維持。
    (三)不動產行情易隨國內及國際政經情勢有所起落，交易對象
      及時間亦常有價格差異，伊於起訴時，係以系爭土地最新
      公告現值每平方公尺二萬四千五百元，乘以該土地面積一
      千零七十八點七九平方公尺，所得系爭土地公告現值價額
      二千六百四十三萬零三百五十五元作為訴訟標的價額，較
      為客觀可信且不易變動，爰提起抗告，求予廢棄原裁定等
      語。
三、按訴訟標的之價額，由法院核定。核定訴訟標的之價額，以
    起訴時之交易價額為準；無交易價額者，以原告就訴訟標的
    所有之利益為準。民事訴訟法第七十七條之一第一項、第二
    項定有明文。又債權人行使撤銷權之目的，在使其債權獲得
    清償，故應以債權人因撤銷權之行使所受利益為準，原則上
    以債權人主張之債權額，計算其訴訟標的價額；但被撤銷法
    律行為標的之價額低於債權人主張之債權額時，則以該被撤
    銷法律行為標的之價額計算（最高法院九十七年度第一次民
    事庭會議決議參照）。本件抗告人主張其對乙○○之債權額
    合計為美金九百九十萬九千一百九十七元二角二分，而相對
    人間買賣契約價金為八千萬元，有不動產買賣契約書在卷可
    稽，顯然抗告人主張被撤銷法律行為標的之價額，低於抗告
    人主張之債權額，原法院因而據之核定本件訴訟標的價額為
    八千萬元，依上說明，並無不合。抗告意旨猶執上詞指摘原
    裁定不當，聲明廢棄，非有理由。
三、據上論結，本件抗告為無理由。依民事訴訟法第四百九十五
    條之一第一項、第四百四十九條第一項、第九十五條、第七
    十八條，裁定如主文。
中    華    民    國    98    年    1     月    20    日
                  民事第四庭    審判長法  官  陳蘇宗
                                      法  官  黃永祥
                                      法  官  李寶堂
以上正本係照原本作成。
再為抗告應以適用法規顯有錯誤為理由，並經本院之許可，該許
可以原裁定所涉及之法律見解具有原則上之重要性者為限。
如提起再抗告者應於裁定送達後10日內向本院提出抗告理由狀（
須按照他造人數附具繕本）並繳納抗告裁判費新臺幣1,000元，
同時委任律師或具有律師資格之關係人為代理人。
                                      書記官  林振甫
中    華    民    國    98    年    1     月    21    日
                                                      Ｍ


司法院資訊處製作；財團法人民間司法改革基金會備份。
